臺灣臺南地方法院刑事判決
111年度訴字第74號
公  訴  人  臺灣臺南地方檢察署檢察官
被      告  陳建銘


公設辯護人  林宜靜  
上列被告因違反毒品危害防制條例案件，經檢察官提起公訴（11
0年度偵字第20820號），本院判決如下：
    主  文
陳建銘犯販賣第三級毒品罪，處有期徒刑貳年。
未扣案犯罪所得新臺幣壹萬元沒收，於全部或一部不能沒收或不
宜執行沒收時，追徵其價額。
    事  實
一、陳建銘明知「4-甲基甲基卡西酮（4-MMC）」為毒品危害防
    制條例規定列管之第三級毒品，不得非法持有、販賣，竟基
    於意圖營利販賣第三級毒品之犯意，於民國110年6月間某日
    ，以不詳方式使用社群軟體Twitter（下稱推特），以暱稱
    「CHE」在推特貼文中刊登：「聽說這萬寶龍很夯很屌又很
    猛」、「今日開啓全台宅配模式」貼文中張貼隱喻販賣含有
    上開第三級毒品「4-甲基甲基卡西酮（4-MMC）」成分咖啡
    包照片（下稱毒品咖啡包）之廣告訊息。適有舒鈺婷（所涉
    販賣第三級毒品未遂罪，另經新北地方法院判處有期徒刑1
    年，緩刑3年，緩刑期間付保護管束，並應向公庫支付10萬
    元）見前開訊息而主動與陳建銘聯繫並談妥交易內容。陳建
    銘即於110年7月27日前某日，向林哲毅（販賣第三級毒品部
    分，另經警方偵辦）購入含有第三級毒品「4-甲基甲基卡西
    酮（4-MMC）」成分咖啡包後，於110年7月27日下午3時許，
    以宅配方式，將第三級毒品「4-甲基甲基卡西酮（4-MMC）
    」成分咖啡包20包（外觀標示MONTBLANC）寄至舒鈺婷指定
    之地點，出售第三級毒品予一舒鈺婷，舒鈺婷則於翌日下午
    5時許，將新臺幣1萬元匯至陳建銘申辦之中國信託商業銀行
    股份有限公司帳號000-000000000000號帳戶內。
二、嗣經警於110年7月31日下午5時10分許，在新北市○○區○○街0
    0號前為警查獲舒鈺婷，扣得第三級毒品咖啡包2包，並循線
    查獲陳建銘，陳建銘除於偵查中供出毒品來源並因此查獲林
    哲毅外，並於偵查中及本院審理時自白販賣第三級毒品。
三、案經桃園巿政府警察局大園分局報告臺灣台南地方檢察署檢
    察官偵查起訴。
    理  由
壹、程序事項：
一、按被告以外之人於審判外之陳述，雖不符合同法第159 條之
    1 至第159 條之4 之規定，但經當事人於審判程序同意作為
    證據，法院審酌該言詞陳述或書面陳述作成時之情況，認為
    適當者，亦得為證據；當事人、代理人或辯護人於法院調查
    證據時，知有第159 條第1 項不得為證據之情形，而未於言
    詞辯論終結前聲明異議者，視為有前項之同意，刑事訴訟法
    第159 條之5 定有明文。
二、查本判決下列所引用之被告以外之人於審判外之陳述，雖屬
    傳聞證據，惟檢察官、被告及辯護人於本院審理時均表示無
    意見，且迄至言詞辯論終結前亦未聲明異議，本院審酌上開
    證據資料製作時之情況，尚無違法不當之瑕疵，亦認為以之
    作為證據應屬適當，依上開規定，認具有證據能力；又本件
    認定事實所引用卷內非供述證據之證據能力部分，並無證據
    證明係公務員違背法定程序所取得，檢察官、被告及辯護人
    於本院審理時均未主張排除前開物證之證據能力，且迄於言
    詞辯論終結前亦均未聲明異議，本院經審酌亦無其他違法不
    當之情況，故均認有證據能力，合先敘明。
貳、實體事項：
一、訊據被告陳建銘對於上揭時地刊登販毒廣告訊息，以10000
    元代價販賣第三級毒品咖啡包20包予舒鈺婷，舒鈺婷匯款10
    000元至被告中國信託商業銀行帳戶內之事實，業據被告自
    白不諱（見偵卷一第19至23頁、第25至27頁、第91至92頁；
    警卷第1至9頁；本院卷第51至56頁），核與證人舒鈺婷供述
    情節相符（見警卷第45至46頁、第47至56頁），並有被告與
    舒鈺婷視訊通話內容翻拍照片、被告在網路刊登販賣第三級
    毒品咖啡包留言二則照片（見警卷第80至84頁、第82至83頁
    ）、被告前開中國信託商業銀行帳戶交易明細表（見偵卷一
    第81至85頁）、被告寄件單翻拍照片1紙（見警卷第80頁）
    ，被告於110年7月27日下午3時8分許，騎機車行經臺南市○
    區○○○路0段000號，前往寄送毒品咖啡包，亦有110年7月27
    日車牌辨識資料1份可參（見警卷第21頁）；又舒鈺婷因販
    賣購自被告之第三級毒品咖啡包而經警逮捕並扣得毒品咖啡
    包2包等情，亦有舒鈺婷於網路兜售毒品咖啡包留言訊息（
    見警卷第73至78頁）、警員職務報告1份（見警卷第43至44
    頁）、扣押筆錄及扣押物品目錄表1份（見警卷第63至67頁
    ）、查獲現場照片及扣案物照片（見警卷第79、85至86頁）
    可佐；而扣案毒品咖啡包，經警送臺北榮民總醫院鑑定結果
    ，確實含有第三級毒品4-甲基甲基卡西酮（4-MMC）成分，
    有該院毒品成分鑑定書（見偵卷一第77至78頁）可資佐證，
    足認被告任意不利於己之自白，與上開事證彰顯事實相符，
    應堪採信屬實。
二、另衡諸被告自承以總金額1萬元之價格出售毒品咖啡包20包
    後，約賺2、3000元，獲利甚多，且其甘冒重罪刑罰風險，
    販售交易毒品，足見有從中賺取差價利潤牟利，而有意圖營
    利販毒之情無訛。是綜上所述，本件被告上揭販賣含有上開
    第三級毒品成分之毒品咖啡包犯行，事證明確，足堪認定，
    應予依法論科。
參、論罪科刑：
一、核被告所為，係犯毒品危害防制條例第4條第3項販賣第三級
    毒品罪。
二、刑之減輕事由　
㈠、毒品危害防制條例第17條第2項：
    被告於偵查及審判中均已自白該等犯行，合於毒品危害防制
    條例第17條第2項減輕其刑之要件，應依該條項之規定，就
    被告此次販賣毒品之犯行分別減輕其刑。
㈡、毒品危害防制條例第17條第1項：
⒈、查被告經警持拘票拘提到案，向警方供稱：所販售之毒品咖
    啡包來源，係渠以1萬元向林哲毅購得等語，並指認林哲毅
    真實身分，復由警持檢察官核發之拘票，於110年11月3日17
    時10分，在高雄市○○區○○○路00號將林哲毅拘提到案，因而
    查獲等情，有桃園市政府警察局大園分局111年2月17日園警
    分刑字第1110005449號函可佐（見本院卷第35至40頁）。
⒉、從而，被告既於偵查中供出毒品來源，並因而查獲其他正犯
    ，爰依毒品危害防制條例第17條第1項規定就該次犯行減輕
    其刑，並依法遞減之。　　
㈢、本案不適用刑法第59條：
⒈、按刑法第59條所規定之酌量減輕其刑，係裁判上之減輕，必
    以犯罪之情狀可憫恕，認為宣告法定最低度之刑猶嫌過重者
    ，始有其適用。如別有法定減輕之事由，應先依法定減輕事
    由減輕其刑後，科以最低刑度，猶嫌過重時，始得為之；若
    有2種以上法定減輕事由，仍應先依法定減輕事由遞減其刑
    後，科以最低刑度，猶嫌過重時，始得再依刑法第59條規定
    酌減其刑（最高法院99年度台上字第5999號判決參照）。
⒉、查毒品危害防制條例第4條第3項規定之販賣第三級毒品罪，
    法定本刑為七年以上有期徒刑，本案被告於偵查中及本院審
    理時均自白犯行，偵查中供出毒品來源並因此查獲其他正犯
    ，業依毒品危害防制條例第17條第1項、第2項規定遞減其刑
    後，法定最低度刑僅為一年九月以上之有期徒刑，本院酌以
    刑法第57條各款所列事項以及其他一切與犯罪有關之情狀後
    ，認被告不思以正常管道賺取金錢，販賣第三級毒品賺取利
    益，對社會治安及國人身心之戕害匪淺，且有施用毒品犯行
    ，仍予販賣予他人，實難認為尚有情輕法重之情事，不宜再
    引用刑法第59條規定酌量減輕其刑，併此敘明。
三、爰審酌被告明知毒品危害個人健康及社會匪淺，為法所禁，
    不得任意持有、販賣，竟為販賣毒品牟取不法利益，戕害國
    民健康，對社會所生危害匪淺，自應予非難，兼衡其販售毒
    品之手段、方法、數量高達20包、所獲不法利益10000元、
    個人智識程度、生活狀況及犯罪後坦承之態度等一切情狀，
    量處如主文所示之刑，以資懲儆。
四、不諭知緩刑之說明：
　　販賣毒品係毒品危害防制條例所處罰之重罪，且政府為從源
    頭阻絕毒品流通，更多次提高其法定刑。被告為智識能力正
    常之成年人，卻未明辨是非而參與販毒，助長毒品氾濫之風
    險，其行為所生危害甚鉅，不宜輕縱。且被告係追求一己利
    益而為本案犯行，其犯罪誘因難以完全杜絕，而販賣毒品之
    犯罪具有相當之隱密性，查緝不易，在利益驅使下即容易鋌
    而走險再次犯罪。若被告僅受有期徒刑之宣告而未予執行，
    恐難使其心生警惕而阻絕再犯。此外，被告未提出有何不適
    宜執行刑罰之情形，故不予宣告緩刑。　
五 、沒收部分：
㈠、按犯罪所得沒收之目的在於消除行為人或第三人的不法獲利
    ，具有類似不當得利之衡平措施性質，且任何人均不得坐享
    犯罪所得，犯罪行為人投入犯罪之成本不值得保護，故而販
    賣毒品所得無論成本若干或利潤多少，均應全部諭知沒收。
    另按金錢為代替物，重在兌換價值，而不在原物，無須拘泥
    於原物沒收。
㈡、本件被告販賣毒品之犯罪所得10000元，並未扣案，爰依刑法
    第38條之1第1項前段規定宣告沒收，並於全部或一部不能沒
    收或不宜執行沒收時，追徵其價額。
據上論斷，應依刑事訴訟法第299 條第1 項前段，毒品危害防制
條例第4條第3項、第17條第1 項、第2 項，刑法第11條前段、第
第38條之1第1項、第3項，判決如主文。
本案經檢察官黃銘瑩偵查起訴，由檢察官董和平到庭執行職務。

中　　華　　民　　國　　111 　年　　5 　　月　　5 　　日
　　　　　　　　　刑事第二庭    法　官　彭喜有
　　　　　　　　　
　　　　　　　　　              法  官  蔡盈貞
　　　　　　　　　
　　　　　　　　　              法  官  洪士傑
以上正本證明與原本無異
如不服本判決應於收受本判後20日內向本院提出上訴書狀，並應
敘述具體理由。其未敘述上訴理由者，應於上訴期間屆滿後20日
內向本院補提理由書狀（均須按他造當事人之人數附繕本）「切
勿逕送上級法院」。
  　　　　　　　　　　　　　　　書記官　吳鸝稻
中　　華　　民　　國　　111 　年　　5 　　月　　5 　　日
附錄本案所犯法條
毒品危害防制條例第4條
製造、運輸、販賣第一級毒品者，處死刑或無期徒刑；處無期徒
刑者，得併科新臺幣3千萬元以下罰金。
製造、運輸、販賣第二級毒品者，處無期徒刑或10年以上有期徒
刑，得併科新臺幣1千5百萬元以下罰金。
製造、運輸、販賣第三級毒品者，處7年以上有期徒刑，得併科
新臺幣1千萬元以下罰金。
製造、運輸、販賣第四級毒品者，處5年以上12年以下有期徒刑
，得併科新臺幣5百萬元以下罰金。
製造、運輸、販賣專供製造或施用毒品之器具者，處1年以上7年
以下有期徒刑，得併科新臺幣1百50萬元以下罰金。
前五項之未遂犯罰之。